# 政府补助

提问人：zhongruifan 时间：2016-01-15 22:54:38
请教陈版 ：A公司 2014 年与当地科技局合作开展莲子产业关键技术集成与示范推广项目，A公司负责莲子绿色标准化栽培技术示范与推广、鲜莲速冻加工关键技术研究与开发、莲子高值化加工专利技术无偿技术培训与示范指导三项工作，A公司 2014 年收到科技局 80万元补助款，但是该项目尚未验收，A公司 2014 年账上做营业外收入。因项目尚未验收，审计是否将其调整至递延收益？

回答人：chenyiwei
如果补助对象都是费用化支出，没有形成资产的支出，且这些支出发生和补助收到时能够合理预计最终通过验收不存在重大不确定性的，则也可以在对应的支出发生并计入损益时，将对应的补助资金转入营业外收入，但转入营业外收入的补助金额不超过实际发生的作为补助对象的支出金额。

提问人：zhongruifan 时间：2016-01-20 00:48:38
请教陈版主，某地方政府采取“先建后补、以奖代补”方式委托当地龙头企业A公司实行农民创业园建设，A公司是莲子生产加工企业，每年向基地农民采购莲子进行加工和生产，A公司在 2014 年购买莲子剥壳机无偿给农民，并在创业园田地建设水泥路、挖水渠等，发生相关支出 300 万元， 当地政府将在 2016 年补偿企业，请问陈版主，企业 2014 年发生这些支出如何做账 ？可否记入长期待摊费用，按照 5 年摊销进成本。还是有更好的处理方法？

回答人：chenyiwei
这些机器和设施今后是否由A企业作为固定资产使用？还是单纯的代建？我理解首先要区分该业务的实质是提供代建服务还是自建固定资产。

提问人：zhongruifan 时间：2016-01-21 22:57:28
剥壳机无偿给农民使用，建设的田间道路也是方便农民种植，企业发生的这些支出能否记入长期待摊费用摊销？

回答人：chenyiwei
那么企业如何从这些设备、设施中获取经济利益，以收回投资和取得回报？

提问人：lsx308 时间：2016-02-01 09:43:20
有一块政府补助是这样的，一县一特项目，企业投入 500 万修路，厂房，购买机器，其中有部分机器购买后和乡政府签订协议，将机器移交给乡政府，政府再把机器给农民使用，协议上没有明确机器的所有权。县和中央财政分别给企业补助 280 万和 100 万。 请问企业支出时如何入帐，买入的设备如何入帐，移交设备时怎么入帐，收到补助时又怎么入帐，谢谢！

回答人：chenyiwei
请把这个项目的运作模式写清楚，尤其是各方的风险和收益承担情况，以及企业在该项目中的投资通过何种方式收回和获取收益。

提问人：dxnb123 时间：2016-03-15 11:08:27
某企业于 2015 年收到区财政局拨付的专项资金 50 万，文件中指出：现拨付你单位 2014 年国家补助和省级大气污染防治专项经费 50 万元，专项用于你单位20T燃煤燃气锅炉改造项目支出。改造工程已于 2014 年度完成，请问该项政府补助是否属于与资产相关的政府补助，账务该如何处理？

回答人：chenyiwei
赞同楼上。虽然在收到补助款时相关工程已完工，所需发生的现金支出也已经支付完毕，但是可以理解为以该项补助款置换了先期投入到该工程中的自有资金，所以仍然是与资产相关的政府补助。

提问人：深圳 - 何 时间：2016-07-25 19:07:08
陈版，现审计一家拟申报新三板的公司，公司通过招标挂取得一块土地，同时收到政府的对该块土块的补贴款，文件规定:款项拨付之后，如果公司未来要转让该土地，则要退还相应的土地返还金。项目组认为公司支付这笔钱的义务并非现时义务（如果公司一直自用土地是不会出现支付义务的），而是将来如果公司要转让土地使用权时才需要承担的。本质上这个文件看起来更应该是对公司资产权利的一个限制，而非是公司承担的一项义务。按照文件的描述，应该理解为公司用比市场价格便宜的价格买到了一个附有转让限制的土地使用权，如果想要自由转让，则需要补交883.8万的出让金。根据政府补助准则规范的政府补助主要有如下特征：一是无偿性。二是直接取得资产。该土地出让返还金不具有无偿性的特点，不适用于政府补助的处理。所以我们建议公司做冲减土地出让金的成本处理。请问陈版，会计处理是否适当。

回答人：chenyiwei
从你说的情况看，该项补助仍然属于政府补助的范畴，只要企业能够合理保证未来没有处置该土地的计划，就可以确认为政府补助（递延收益），在该土地使用权的摊销年限内摊销，计入各年度营业外收入。